【裁判字號】    95,訴,260
【裁判日期】    950227
【裁判案由】    偽造文書
【裁判全文】
臺灣板橋地方法院刑事判決               95年度訴字第260號
公  訴  人  臺灣板橋地方法院檢察署檢察官
被      告  甲○○
            乙○○
上列被告因偽造文書等案件，經檢察官提起公訴（94年度偵字第
20821 號），被告於準備程序為認罪陳述，經本院合議庭裁定由
受命法官行簡式審判程序，判決如下：
    主  文
甲○○共同行使變造公文書，足以生損害於公眾及他人，處有期
徒刑壹年貳月。甲○○之「財政部台北市國稅局九十三年度綜合
所得稅各類所得資料清單」上偽造之承辦人「稅務員王玉足」印
文壹枚、偽造之「稅務員王玉足」職章壹枚，均沒收。
乙○○共同行使變造公文書，足以生損害於公眾及他人，累犯，
處有期徒刑壹年肆月。甲○○之「財政部台北市國稅局九十三年
度綜合所得稅各類所得資料清單」上偽造之承辦人「稅務員王玉
足」印文壹枚、偽造之「稅務員王玉足」職章壹枚，均沒收。
    事  實
一、甲○○有妨害風化、詐欺等前科（於本件不構成累犯），乙
    ○○有違反麻醉藥品管理條例案件、恐嚇、侵占、贓物、竊
    盜、妨害風化等前科，於民國九十二年間，因違反廢棄物清
    理法，經台灣彰化地方法院以九十二年度訴字第五○三號判
    決判處有期徒刑七月確定，九十三年七月十七日執行完畢（
    於本件構成累犯），詎甲○○、乙○○仍不知戒慎，甲○○
    於九十四年六月二十四日前往財政部臺北市國稅局（下稱臺
    北市國稅局）申請其個人之九十三年度綜合所得稅各類所得
    資料清單，見自己年所得僅新臺幣（下同）六萬六千七百九
    十三元，為能虛偽提高薪資所得順利向銀行辦理貸款，竟於
    同年月底某日，與乙○○共同基於行使變造公文書及意圖為
    自己不法所有之犯意聯絡，推由乙○○在桃園縣某工地處，
    將甲○○前開申請取得具公文書性質之九十三年度綜合所得
    稅各類所得資料清單影印後，以電腦套印，並偽刻「稅務員
    王玉足」職章蓋用印文於其上之方式，將該與原本有同一效
    用之公文書影本上原先關於甲○○於九十四年間乃經光寶科
    技股份有限公司給付總額二千九百六十三元、欣榮保險公證
    人有限公司給付總額六萬三千八百三十元，合計六萬六千七
    百九十三元之記載，變造為乃經盈發證券投資顧問股份有限
    公司給付總額七十三萬七千九百六十元後，再連同其他貸款
    申請文件，於九十四年六月二十九日傳真至臺北富邦商業銀
    行申請貸款而行使之，足以生損害於台北市國稅局對稅捐稽
    徵管理之正確性及王玉足，嗣因台北富邦商業銀行向台北市
    國稅局服務科徵信後，查悉上情，而未准予貸款。
二、案經財政部臺北市國稅局政風室函送臺灣板橋地方法院檢察
    署檢察官偵查後起訴。
    理      由
一、訊據被告對前開事實，迭於偵查、本院審理中坦認不諱，此
    外，納稅義務人甲○○於九十四年六月二十九日持偽（變）
    造台北市國稅局九十三年度綜合所得稅各類所得資料查詢表
    ，向台北富邦銀行辦理貸款，經該行向台北市國稅局服務科
    徵信結果，所持之九十三年度綜合所得稅各類所得資料發現
    以下異常情形：(一)該科室未發該紙書表(二)核發之專用章不符
    (三)查詢表之內容與格式與台北市國稅局不同等情，亦有台北
    市國稅局九十四年七月二十五日財北國稅政字第○九四八九
    四○四七○號函暨該函所附經變造之甲○○前開九十三年度
    綜合所得稅各類所得資料清單等在卷可稽，足徵被告前開自
    白，應與事實相符可以採信，本件事證明確，被告犯行可以
    認定。
二、按公訴人原以被告二人基於變造公文書以行使之犯意聯絡，
    由甲○○給付乙○○二萬元代價，委請乙○○將甲○○前開
    申請取得之台北市國稅局九十三年度綜合所得稅各類所得資
    料清單以電腦套印方式予以變造，並於其上蓋有偽造承辦人
    「稅務員王玉足」印文，再持該等變造公文書向台北富邦商
    業銀行申請貸款而行使之，嗣經台北富邦商業銀行向台北市
    國稅局查證後知悉變造情事，因認被告涉犯刑法第二百十六
    條、第二百十一條之行使變造公文書罪嫌，至偽刻稅務員王
    玉足職章蓋用印文於公文書後持之行使，其偽刻、變造之低
    度行為分別為變造、行使之高度行為所吸收，不另論罪。惟
    嗣於本院九十五年二月十三日、同年月二十日審理時補正原
    起訴關於被告詐欺取財未遂之犯罪事實及引用法條，並確定
    以被告乃基於行使變造公文書、意圖為自己不法所有之犯意
    聯絡，持變造之前開台北市國稅局九十三年度綜合所得稅各
    類所得資料清單向台北富邦商業銀行辦理貸款未獲准許因而
    詐欺取財未遂之事實，乃涉犯刑法第二百十六條、第二百十
    一條行使變造公文書罪、第三百三十九條第三項、第一項詐
    欺取財未遂罪之法條，為本件起訴犯罪事實與引用法條，本
    院即以此為審判範圍，是核被告前開如事實欄所為，係犯刑
    法第二百十六條、第二百十一條行使變造公文書罪、第三百
    三十九條第三項、第一項詐欺取財未遂罪。其變造公文書之
    低度行為應為其後行使之高度行為吸收，而依行使變造公文
    書論罪；至其偽刻承辦人「稅務員王玉足」職章後蓋用印文
    於前揭九十三年度綜合所得稅各類所得資料清單上，乃變造
    公文書之部分行為，不另論罪。又被告二人間，就前開所犯
    行使變造公文書、詐欺取財未遂犯行間，有犯意聯絡及行為
    分擔，應論以共同正犯。至其等所犯行使變造公文書罪、詐
    欺取財未遂罪間，有方法結果之牽連關係，應從一重之行使
    變造公文書罪論。又被告乙○○有如事實欄所述之前科及刑
    之情形，有台灣高等法院被告前案紀錄表在卷可稽，是其於
    有期徒刑執行完畢後五年內，再犯本件有期徒刑以上之罪，
    為累犯，應依刑法第四十七條規定，加重其刑。爰審酌被告
    犯罪之動機、目的、手段、所生危害及犯後態度等一切情狀
    ，分別量處如主文所示之刑。偽造在甲○○之「財政部台北
    市國稅局九十三年度綜合所得稅各類所得資料清單」上之承
    辦人「稅務員王玉足」印文一枚，應依刑法第二百十九條規
    定宣告沒收。至偽造「稅務員王玉足」職章一枚，雖未扣案
    ，被告乙○○於偵查中並供稱章現在已不見了，然該等職章
    衡情並非易於滅失之物，既無積極證據認為業已滅失，不問
    屬於被告與否，仍應依刑法第二百十九條之規定宣告沒收，
    併此敘明。
據上論斷，應依刑事訴訟法第二百九十九條第一項前段、第二百
七十三條之一第一項、第二百七十三條之二、第二百八十四條之
一，刑法第二十八條、第二百十六條、第二百十一條、第三百三
十九條第三項、第一項、第五十五條、第四十七條、第二百十九
條，罰金罰鍰提高標準條例第一條，判決如主文。
本案經檢察官徐名駒到庭執行職務。
中    華    民    國  95    年    2  月      27  日
                  臺灣板橋地方法院刑事第四庭
                          法  官  陳明偉
右正本證明與原本無異
如不服本判決應於送達後十日內向本院提出上訴狀
                          書記官  陳慧儷
中    華    民    國  95     年    3   月   03    日
附論罪科刑依據法條：
中華民國刑法第二百十六條
行使第二百十條至第二百十五條之文書者，依偽造、變造文書或
登載不實事項或使登載不實事項之規定處斷。
中華民國刑法第二百十一條
偽造、變造公文書，足以生損害於公眾或他人者，處一年以上七
年以下有期徒刑。
中華民國刑法第三百三十九條
意圖為自己或第三人不法之所有，以詐術使人將本人或第三人之
物交付者，處五年以下有期徒刑、拘役或科或併科一千元以下罰
金。
以前項方法得財產上不法之利益或使第三人得之者，亦同。
前二項之未遂犯罰之。


司法院資訊處製作；財團法人民間司法改革基金會備份。
